臺灣高等法院高雄分院民事裁定　　　　　96年度破抗字第88號
抗　告　人　甲○○
上列抗告人因宣告破產事件，對於民國96年7 月31日臺灣高雄地
方法院96年度破字第64號所為裁定提起抗告，本院裁定如下：
    主  文
抗告駁回。
抗告程序費用由抗告人負擔。
    理  由
一、抗告意旨略以：原法院認伊除有坐落高雄縣大寮鄉○○段82
    2 地號土第1 筆暨門牌號碼高雄縣大寮鄉○○路403 號3 樓
    房屋1 棟，及伊所自承對於案外人黃盟強另有新台幣（下同
    ）180 萬元之債權外，另依稅務電子閘門財產所得調件資料
    ，認伊尚有投資燿華電子股份有限公司、楠梓電子股份有限
    公司、華新麗華股份有限公司、神達電腦股份有限公司及華
    通電腦股份有限公司，款項高達538 萬4903元等情，惟原法
    院所調財產資料並非伊96年間聲請破產宣告當時之最新財產
    資料，而係94年間之財產資料，伊於96年向國稅局申報所得
    財產資料並無原裁定所指之投資款項，原裁定此部分之認定
    ，與事實不符。況伊若真有上開投資款項，早遭債權銀行向
    法院聲請查封並強制執行，伊確無上開投資款項，爰求予廢
    棄原裁定云云。
二、本件抗告人以其因借款予朋友，而向聯邦商業銀行、慶豐商
    業銀行、中華商業銀行、國泰世華商業銀行、遠東國際商業
    銀行、安泰商業銀行、新光商業銀行、花旗商業銀行、萬泰
    商業銀行、台新商業銀行、中國信託商業銀行、復華商業銀
    行、中國國際商業銀行、陽信商業銀行等14家銀行，以信用
    卡及現金卡方式借款，及其另積欠臺灣銀行95萬元之房屋貸
    款，共計負債約377 餘萬元，而其資產除每月薪資約3 萬10
    00元外，尚有坐落高雄縣大寮鄉○○段822 地號土地暨其上
    坐落門牌號碼高雄縣大寮鄉○○路403 號3 樓之房地各一筆
    ，及對於黃盟強之180 萬元本票債權，為求保護債務人及債
    權人雙方利益考量，爰向原法院聲請宣告破產等情，固據提
    出債權人清冊、各類所得扣繳暨免扣繳憑單、土地暨建物登
    記謄本、高雄地方法院95年度票字第28055 號本票裁定等影
    本為證。惟經原審向抗告人之債權銀行查詢結果，抗告人積
    欠銀行之債務至少為404 萬9766元，有上開債權銀行函及陳
    報狀等在卷可稽（其中遠東國際商業銀行、新光商業銀行及
    中國國際商業銀行部分，係以抗告人所申報債務額計算）。
    且抗告人目前名下除有坐落高雄縣大寮鄉○○段822 地號土
    地應有部分萬分15及門牌號碼高雄縣大寮鄉○○路403 號3
    樓房屋1 間以外，另在燿華電子股份有限公司、楠梓電子股
    份有限公司、華新麗華股份有限公司、神達電腦股份有限公
    司及華通電腦股份有限公司均有投資款項，財產資料共計7
    筆，財產總額為538 萬4903元，此經本院調取抗告人稅務電
    子閘門財所得調件明細表附卷足稽，並有高雄縣政府稅捐稽
    徵處96年9 月7 日高縣稅法字第0960044158號函所附抗告人
    之全國財產稅總歸戶財產查詢清單在卷可參，抗告人主張伊
    無上述投資款，伊於96年向國稅局申報所得財產資料亦無上
    述投資款項云云，不足採信。則抗告人前述財產連同抗告人
    所自承其對於黃盟強另有180 萬元之債權，其財產總額即達
    718 萬4903元，顯高於其負債總額，且抗告人每月尚有薪資
    約3 萬1000元，足見抗告人並無不能清償負債之情形，故其
    聲請宣告破產，於法不合，原審予以駁回，核無不合。抗告
    意旨指摘原裁定不當，求予廢棄，為無理由，應予駁回。
三、據上論結，本件抗告為無理由，依破產法第5 條、民事訴訟
    法第495 條之1 第1 項、第449 條第1 項、第95條、第78條
    ，裁定如主文。
中　　華　　民　　國　　96　　年　　10　　月　　31　　日
                            民事第四庭
                                審判長法官   蔡文貴
                                法      官   黃科瑜
                                法      官   徐文祥
以上正本證明與原本無異。
如不服本裁定應於送達後10日內向本院提出再抗告狀（並按他造
當事人之人數附繕本），並繳納再抗告費新臺幣1,000 元。
再為抗告應以適用法規顯有錯誤為理由，並經本院之許可，該許
可以原裁定所涉及之法律見解具有原則上之重要性者為限，並委
任律師為代理人。
中　　華　　民　　國　　96　　年　　11　　月　　1 　　日
                                書  記  官   陳金卿
附註：
抗告人之配偶、三親等內之血親、二親等內之姻親，或抗告人為
法人、中央或地方機關時，其所屬專任人員具有律師資格並經法
院認適當者，亦得為第三審代理人。
抗告人或其法定代理人具有律師資格者及前項情形，應於提起抗
告或委任時釋明之。
